【裁判字號】    98,消債抗,38
【裁判日期】    980922
【裁判案由】    聲請更生程序
【裁判全文】
臺灣彰化地方法院民事裁定            98年度消債抗字第38號
聲  請  人
即債務人    甲○○
上列抗告人因消費者債務清理事件聲請更生，對於民國98年5 月
18日本院98年度消債更字第16號裁定提起抗告，本院裁定如下:
    主  文
抗告駁回。
抗告程序費用新台幣壹仟元由抗告人負擔。
    理  由
一、抗告意旨略以：抗告人確實未收到原審所寄之開庭通知，蓋
    抗告人之住所地係彰化縣彰化市○○路216號3樓，此處並無
    管理員，信箱在一樓騎樓大門旁邊，倘有郵局招領郵件通知
    ，於進出大門時，定會知悉，絕不可能故意不去領掛號郵件
    ，且招領通知亦可能遭他人撕除或被風吹散，原審竟稱抗告
    人無理由未到庭，違反到場報告義務，顯有違誤，爰依法提
    起抗告，請求原裁定廢棄等語。
二、按更生之聲請有下列情形之一者，應駁回之：一、債務人曾
    依本條例或破產法之規定而受刑之宣告；二、債務人曾經法
    院認可和解、更生或調協，因可歸責於己之事由，致未履行
    其條件；三、債務人經法院通知，無正當理由而不到場，或
    到場而不為真實之陳述，或拒絕提出關係文件或為財產變動
    狀況之報告。又聲請更生或清算不合程式或不備其他要件者
    ，法院應以裁定駁回之。但其情形可以補正者，法院應定期
    間先命補正，消費者債務清理條例第46條、第8 條分別定有
    明文。次按送達不能依民事訴訟法第136條、第137條之規定
    為之者，得將文書寄存送達地之自治或警察機關，並作送達
    通知書兩份，一份黏貼於應受送達人住居所、事務所、營業
    所或其就業處所門首，另一份置於該送達處所信箱或其他適
    當位置，以為送達；寄存送達，自寄存之日起，經10日發生
    效力；民事訴訟法第138條第1項、第2項亦有規定。
三、經查，本件抗告人聲請更生，經原審定期於民國98年5 月14
    日下午3 時15分訊問，以明抗告人所負債務及清償能力等情
    ，上開期日通知業於98年4 月21日寄存送達於抗告人所載之
    彰化縣和平路216號3樓所屬轄區派出所，即彰化縣警察局彰
    化分局民生派出所，此有送達證書1紙附卷可憑。抗告人雖
    稱其未收到上開通知書，招領通知亦可能遭他人撕除或被風
    吹散云云，然抗告人就其所辯招領通知遭他人撕除或被風吹
    散等事實並未舉證已實其說，其所辯即難採信。況依上開送
    達證書之記載：送達人因未獲會晤本人亦無受領文書之同居
    人或受僱人，已將該送達文書寄存於彰化縣警察局彰化分局
    民生派出所，並作送達通知書2份，一份黏貼於應受送達人
    之住居所、事務所、營業所或其就業處所門首，另一份置於
    該送達處所信箱或其他適當位置，以為送達等語，是堪認前
    述開庭通知之送達符合民事訴訟法第138條第1項寄存送達規
    定，已合法送達於抗告人，並自寄存之日起10日即98年5月1
    日發生送達效力。本件抗告人經合法通知無正當理由而不到
    場，顯然違反消費者債務清理條例第46條第1項第3款規定之
    到場報告義務，原審據以駁回其聲請，於法並無不合。從而
    ，抗告意旨指摘原裁定不當，求予廢棄，為無理由，應予駁
    回。
四、據上論結，本件抗告為無理由，依消費者債務清理條例第15
    條，民事訴訟法第495 條之1 第1 項、第449 條第1 項、第
    95條、第78條，裁定如主文。
中    華    民    國    98    年    9    月    22    日
                  民事第一庭  審判長法  官  康弼周
                                    法  官  黃倩玲
                                    法  官  施坤樹
以上正本係照原本作成。
本件不得抗告。
中    華    民    國    98    年    9    月    22    日
                                    書記官  施嘉玫


司法院資訊處製作；財團法人民間司法改革基金會備份。
